# **PEDRO XAVIER**

pedroxad@gmail.com | LinkedIn | Sabará, Brasil | Github

## **SOBRE MIM**

 Profissional de Suporte Técnico com quase dois anos de experiência, atuando na resolução de problemas, atendimento ao usuário e manutenção de sistemas. Conhecimento em diagnósticos de hardware e software, redes, suporte a aplicações. Tenho objetivo em colaborar atuando como **Desenvolvedor Front-end** ou **Suporte Técnico**.

## **TECNOLOGIAS E LINGUAGENS**

**Linguagens**: HTML, CSS, JavaScript, TypeScript;

Frameworks / Bibliotecas: React.js, Vite.js, Tailwind CSS, Bootstrap; Tecnologias / Ferramentas: Visual Studio Code, Figma e Framer;

Metodologias Ágeis: Scrum e Kanban;

# **EXPERIÊNCIA**

#### Suporte Técnico (Helpdesk)

Rede Claretiano

Outubro 2024 — Presente

Responsável pelo atendimento de chamados da unidade de Belo Horizonte. Como Suporte Help Desk, auxílio na manutenção de impressoras TCP/IP, realizo manutenção, limpeza preventiva, instalação de softwares e formatação de computadores da empresa.

- Responsável por atender mais de 40 funcionários da unidade BH com diferentes conhecimentos em tecnologia de forma clara e precisa;
- Mais de 25 computadores montados e formatados para o uso de tarefas diárias na empresa;

#### Monitor Técnico (Helpdesk)

Colégio COTEMIG

Maio 2022 - Junho 2023

Auxiliava nas salas de aula ajudando professores com dúvidas de alunos nas matérias técnicas de Front-end, Back-end, Redes, Informática Básica e Banco de Dados. Além de que prestava auxílio para chamados de baixa complexabilidade.

- Mais de 400 alunos auxiliados com uma grande taxa de aprovação e adesão no mercado de trabalho;
- Auxiliei em uma massiva quantidade de projetos acadêmicos voltados para área de front-end e back-end utilizando HTML, CSS, Bootstrap/Tailwind, React e C# (Windows forms).

# **EDUCAÇÃO**

Faculdade COTEMIG		Belo H	lorizon	te, E	Brasil
	_				

Tecnólogo em Análise e Desenvolvimento de Sistemas Fevereiro 2022 — Outubro 2024

Colégio COTEMIGBelo Horizonte, BrasilTécnico em InformáticaFevereiro 2019 – Dezembro 2021

#### **IDIOMAS**

**Inglês** — Avançado Colégio de Idiomas — RockFeller

Colégio de Idiomas — RockFeller Fevereiro 2019 — Dezembro 2022 Escola de Idiomas — NumberOne Fevereiro 2016 — Dezembro 2018

**Português** — Nativo